臺灣臺南地方法院民事裁定
111年度訴字第232號
原      告  牧磊有限公司

法定代理人  陳冠文
被      告  日生昌室內裝修有限公司

法定代理人  李婉宗
上列當事人間請求確認債權存在事件，本院裁定如下：
    主  文
原告之訴駁回。
訴訟費用由原告負擔。
    理  由
一、按起訴，應以訴狀表明下列各款事項，提出於法院為之：1 
    當事人及法定代理人。2 訴訟標的及其原因事實。3 應受判
    決事項之聲明；原告之訴，有起訴不合程式或不備其他要件
    者，法院應以裁定駁回之。但其情形可以補正者，審判長應
    定期間先命補正，此觀諸民事訴訟法第244條第1項、第249
    條第1項第6款規定自明。次按，所謂訴訟標的，係指為確定
    私權所主張或不認之法律關係，欲法院對之加以裁判者而言
    （最高法院110年度台上字第2435號判決參照）。所謂「應
    受判決事項之聲明」，乃原告希望法院判決之結論，須明確
    而一定（最高法院104年度台上字第1548號判決意旨可參）
    。
二、查，原告提出之民事請求狀，並未明確表明起訴之訴訟標的
    及其原因事實，亦未表明應受判決事項之聲明，以致原告所
    提本件訴訟之訴訟標的及其原因事實、應受判決事項之聲明
    ，均不明確，原告之訴顯然不符法定程式；嗣本院於110年1
    2月20日以110年度補字第729號民事裁定，命原告於收受裁
    定送達翌日起10日內補正起訴之訴訟標的及其原因事實，暨
    應受判決事項之聲明，該裁定已於110年12月24日送達於原
    告，有上開民事裁定、本院送達證書1份在卷可按。其後，
    原告雖於110年1月3日提出民事補充狀補正，惟觀其內容，
    除記載本院98年度訴字第1078號民事判決及確定證明書影本
    各1份，可以證明債權明確，並於說明公司法第113條第2項
    、第79條、第83條第1項、第3項、第4項規定之內容後，記
    載「鈞院應依法判決本案債務人日生昌室內有限公司之所有
    股東為債務人，因債務人等已違反第1項及第2項規定。懇請
      鈞院將債務人之所有股東判為本案之債務人等。以保障債
    權人之權利」等語外，別無其他關於起訴之訴訟標的及其原
    因事實，暨應受判決事項之聲明之記載，有民事補充狀1份
    在卷可按；原告提起本件訴訟之訴訟標的及其原因事實，暨
    應受判決事項之聲明，仍不明確，原告之起訴依然不合法定
    程式。從而，原告之訴不能認為合法，應予駁回。　
三、民事訴訟法第249條第1項第6款、第95條、第78條，裁定如
    主文。
中    華    民    國   111    年    2     月    25    日
                  民事第五庭  法  官  伍逸康
以上正本係照原本作成。　　　　　　　　　　
如對本裁定抗告須於裁定送達後10日內向本院提出抗告狀，並繳
納抗告費新臺幣1,000元。
中　　華　　民　　國　　111 　年　　2 　　月　　25　　日
　　　　　　　　　　　　　　　書記官  康紀媛